臺北高等行政法院裁定　　　　　　　　　　　　　　　九十年度訴字第六二八九號
　　原　　　告　甲○○
　　被　　　告　臺北市立南門國民中學
　　代　表　人　乙○○校長）.
右當事人間因有關教育事務事件，原告不服教育部中華民國九十年九月五日台（九○
）申字第九○一二六五一一號再申訴評議，提起行政訴訟。本院判決如左：
　　主  文
原告之訴駁回。
訴訟費用由原告負擔。
　　理  由
一、按原告之訴，有訴訟事件不屬行政法院之權限者，行政法院應以裁定駁回之，為
    行政訴訟法第一百零七條第一項第一款所明定。
二、次按「教師不願申訴或不服申訴、再申訴決定者，得按其性質依法提起訴訟或依
    訴願法或行政訴訟法或其他保障法律等有關規定，請求救濟。」教師法第三十三
    條著有明文。故教師不服再申訴決定者，應按事件性質，決定其是否得提起行政
    訴訟。查有關教師與學校間之關係，參照司法院釋字第四六二號解釋：「各大學
    校、院、系（所）教師評審委員會關於教師升等評審之權限，係屬法律在特定範
    圍內授予公權力之行使，其對教師升等通過與否之決定，與教育部學術審議委員
    會對教師升等資格所為之最後審定，於教師之資格等身分上之權益有重大影響，
    均應為訴願法及行政訴訟法上之行政處分。」及釋字第二四三號解釋：「中央或
    地方機關依公務人員考績法或相關法規之規定，對公務員所為之免職處分，直接
    影響其憲法所保障之服公職權利，受處分之公務員自得行使憲法第十六條訴願及
    訴訟之權。．．．至公務人員考績法之記大過處分，並未改變公務員之身分關係
    ，不直接影響人民服公職之權利，上開各判例不許其以訴訟請求救濟，與憲法尚
    無牴觸」等意旨觀之，雖教師非公務人員服務法所稱之公務人員，惟教師之保障
    範圍，與公務人員應無軒輊，自得準用有關公務人員之規定。關於公務人員職務
    之保障，依司法院釋字第一八七號、第二○一號、第二四三號、第二六六號、第
    二九八號、第三一二號、第三二三號、第三三八號、第四三○號及第四八三號解
    釋意旨，公務人員得依行政訴訟程序提起救濟之權益者為：（一）改變公務員身
    分關係，直接影響其服公職之權利者，如免職等；（二）對於公法上財產之請求
    權受到影響者，如退休金、考績獎金、福利互助金之請領等；（三）對於公務人
    員有重大影響之懲戒處分，如降低官等、降級、減俸等。至於公務人員考績法之
    記大過處分，或其他工作條件及管理必要之處分，則不許提起行政訴訟。是以教
    師除經免職或審定其資格等重大事項，應認為與教師之身分上權益有重大影響，
    方得對之提起行政訴訟。
三、按「公立學校教職員成績考核辦法」第四條第一項第二款規定：「各校教師之成
    績考核，應按其教學、訓導、服務、品德及處理行政之紀錄，依下列規定辦理：
    ．．．在同一學年度內合於下列條件者，除晉本薪或年功薪一級外，並給與半個
    月薪給總額之一次獎金，已支年功薪最高級者，給與一個半月薪給總額之一次獎
    金．．．」。本件原告係任職被告學校之教師，經被告民國（下同）八十七年八
    月十七日召開之八十六學年度第一次成績考核會議，以原告於八十六學年度屢有
    未按時到校上課，與考核辦法第四條第一項第一款第七目「按時上下課，無遲到
    、早退、曠課、曠職記錄者」之要件不合等由，決議將原告八十六學年度之考績
    列為公立學校教職員成績考核辦法第四條第一項第二款（即乙等）規定辦理考核
    。原告對該考核不服，提起行政爭訟。經查，原告之考核雖被考列為考核辦法第
    四條第二款，惟其核定效果係「除晉本薪或年功薪一級外，並給與半個月薪給總
    額之一次獎金，已支年功薪最高級者，給與一個半月薪給總額之一次獎金」，並
    未影響其任教職之權利，或改變其之身份，依首揭說明，自不許原告以此成績考
    核，提起行政訴訟請求救濟（最高行政法院九十一年度裁字第六五六號裁定參照
    ），是本件原告之訴為不合法，應予駁回。又本件訴訟既屬不合法，其實體上之
    主張及陳述，自無庸審酌，併此敘明。
四、據上論結，本件原告之訴為不合法，爰依行政訴訟法第一百零七條第一項第一款
    、第一百零四條、民事訴訟法第九十五條、第七十八條，裁定如主文。
中　　華　　民　　國　　九十一　　年　　　九　  　月　　　三十　　　　　日
                      臺北高等行政法院第五庭
      　　　                          審 判 長 法  官  張瓊文
            　　　                             法  官　帥嘉寶
                  　　　                       法  官　黃清光
右為正本係照原本作成。
如不服本裁定，應於送達後十日內向本院提出抗告狀（須按他造人數附繕本）。
中　　華　　民　　國　  九十一　　年　 　十　     月　　　 一      　　日
                                               書記官  楊子鋒
